臺灣桃園地方法院刑事判決　　　　　　　　　　　　九十一年度交易字第二五八號
　　公　訴　人　臺灣桃園地方法院檢察署檢察官
　　被　　　告　乙○○
右列被告因公共危險案件，經檢察官提起公訴（九十一年度偵字第七一六二號），本
院判決如左︰
    主  文
乙○○服用酒類不能安全駕駛動力交通工具而駕駛，處罰金貳萬元，如易服勞役，以
參佰元折算壹日。
        事  實
一、乙○○於民國九十年五月三十一日晚間於服用酒類後駕車上路行經桃園縣蘆竹鄉
    ○○路與南山路口與邱火欽駕駛之小貨車相撞發生車禍，並經公訴人以涉犯過失
    傷害及公共危險罪起訴，猶不知悔改，於九十一年三月二十五日晚上九時許在台
    北縣新店市某友人住處飲用酒類，至晚間十時許，乙○○因飲用酒類，其辨識力
    、注意力、反應力均不如常，不能安全駕駛動力交通工具，竟又另起意，猶駕駛
    車號Ａ八－二九一號營業小貨車上路欲返回桃園縣桃園市○○里○○路一八一巷
    九號住處，而於翌日（二十六日）凌晨零時十五分許乙○○駕車自北二高東西向
    之八德交流道下走桃鶯路，而於途經八德市○○路與福德一路口時為在該路口執
    行二十三時至翌日凌晨二時酒駕勤務之桃園縣警察局八德分局大安派出所員警攔
    下酒，發現乙○○呼氣酒精濃度達每公升一．九六毫克，因而查獲上情。
二、案經桃園縣警察局八德分局報請臺灣桃園地方法院檢察署檢察官偵查起訴。
        理  由
一、訊據被告乙○○承認於九十一年三月二十五日晚間飲用酒後駕駛Ａ八－二九一號
    營業用小貨車上路而於翌日凌晨零時十五分許行經八德市○○路與福德一路口時
    為執行酒駕勤務之員警攔下做酒精測試達一．九六ＭＧ﹨Ｌ之情不諱，然辯稱「
    「：我有喝酒（後）開車，但我覺得酒測值太高了，而且當時對於我駕車之操控
    能力及注意力並沒有影響，當時我從八德交流道下，要右轉和平路走桃鶯路：」
    等語，經查被告於前述時為執行酒駕勤務之八德分局大安派出所員警攔下酒測達
    一．九六ＭＧ﹨Ｌ一節，已據證人即大安派出所警員甲○○於九十一年六月二十
    四日本院調查時證述「：是，當時由所長韓仁盛帶班，有我、郭曜林、陳木清值
    取締酒醉駕車勤務，是二十三時至翌日凌晨二時，只要是經過該處的車輛我們均
    會攔下請駕駛搖下車窗，如果聞到酒味，就請駕駛將車開到路旁，以酒測器做酒
    測，如果超過標準，就當場開單告發，當時乙○○是由福德一路右轉和平路，我
    們將他攔下，並有對他做酒測，因為超過標準，就由其他同事帶回派出所，再做
    進一步的測試，而作測試觀察紀錄表，印象中當天攔下的車輛有三件是超過標準
    ，我們以他們涉犯公共危險案件，帶回派出所做調查筆錄，當天執勤福德一路右
    轉平和路以及和平路直行的車輛，我們都有攔下：」等語綦詳，並有酒精測值表
    與舉發違反道路交通管理事件通知單影本各一紙在卷足稽，被告駕車於右述時、
    地為警攔檢經檢測其呼氣酒精濃度，達每公升一．九六毫克，有卷附之酒精測試
    值表一紙及在卷足稽，不僅超過道路交通安全規則第一百十四條第二款所規定汽
    車駕駛人飲酒後其吐氣所含酒精成分超過每公升○．二五毫克，不得駕駛車輛之
    上限，且酒精對中樞神經系統具有麻醉作用，對人體之影響固因人而異，然多與
    血液中之酒精濃度成正比，通常情形，血液中之酒精濃度在每公升一千毫克（即
    呼氣酒精濃度每公升○．五毫克）時，雖在外觀上無法辨識，但檢查眼睛機能，
    對反應時間均有降低之事實，對一般人而言，血液中酒精濃度增加致每公升一千
    至一千五百毫克（即呼氣酒精濃度約每公升○．五至○．七五毫克）顯示快感狀
    態、話多、臉色紅潤，每公升一千五百至二千五百毫克（呼氣酒精濃度每公升○
    ．七五至一．二五毫克）時，呈興奮、走路不穩、咬字不清、稍有痲痹現象，迄
    每公升二千五百至三千五百毫克（呼氣酒精濃度每公升一．二五至一．七五毫克
    ）時，始出現步行困難，不舒服感、言語不清、意識不明等情狀（施多喜撰，酒
    精（乙醇）之鑑定，刑事科學第三十六期），則依相關研究結果，以汽車駕駛人
    駕車所須之反應速度及操控機械能力之最低標準而言，一般人飲酒後其吐氣所含
    酒精成分超過每公升○．七五毫克以上，即呈興奮、走路不穩、咬字不清、稍有
    痲痹現象，可確認無法安全駕駛，且據卷附之刑法第一百八十五條之三案件測試
    觀察記錄表一紙，觀察製作者即承辦員警甲○○於觀察結果欄內之「對員警指揮
    及交通號誌無反應或遲鈍，駕駛判斷力，顯然欠佳」及「車輛行徑偏離常軌，時
    而加速，時而突停，顯無法正常操控」欄勾選，證人即大安派出所警員丙○○於
    九十一年七月二十二日本院調查時亦稱「：當天我是負責巡邏勤務，是由韓仁盛
    所長與同事甲○○、郭曜麟、陳木清在現場執行酒駕勤務，我是他們攔下酒駕之
    司機並且超過標準，涉嫌公共危險，通知我過去把人帶回派出所處理。（當時乙
    ○○的神智及行為狀況如何？）意識比較模糊，話也比較多，走路沒有向正常那
    麼靈敏：」等。被告前開所辯駕車操控能力及注意力並沒有影響之詞顯不足採，
    本件事證明確，被告犯行堪予認定。
三、核被告所為，係犯刑法第一百八十五條之三服用酒類，不能安全駕駛動力交通工
    具而駕駛。爰審酌「喝酒不開車、開車不喝酒」之觀念，屢經政府三令五申並透
    過大眾媒體廣為宣傳，被告猶不顧酒後開車所可能對他人性命及財產所造成之重
    大威脅及危害，於酒後執意駕車及犯罪後態度等一切情狀，量處如主文所示之刑
    ，並諭知易服勞役之折算標準。
四、併辦意旨（臺灣板橋地方法院檢察署九十一年度偵字第九八三七號）認被告於九
    十一年五月二日二十時二十九分酒後已達不能安全駕駛之程度猶駕駛Ａ八－二九
    一號營小客車上路而在國道一號公路南向三五．四公里處（台北縣泰山鄉）為警
    攔下酒測其呼氣酒精濃度為○．六一ＭＧ﹨Ｌ，亦連續犯服用酒類不能安全駕駛
    動力交通工具而駕駛罪嫌，而移送本院併案審理等語。
五、按刑法連續犯之成立，須行為人主觀上基於一概括犯意，自始即有按一定預期目
    標，反覆實施之意，並在客觀上，連續犯數個獨立之犯罪行為，而各個獨立之犯
    罪行為，須所犯犯罪構成要件相同，始足當之。經查本件被告乙○○服用酒類，
    不能安全駕駛動力交通工具而駕駛之犯行，係發生在九十一年五月二日，前揭上
    訴書所指被告服用酒類，不能安全駕駛動力交通工具而駕駛之行為，則係發生於
    九十一年三月二十五日，距本件案發時間已相隔有近四十日，時間上已難謂為緊
    接，而據被告於九十一年七月五日、九十一年七月二十二日本院調查審理時供稱
    「：九十一年三月二十五日晚上九點多，在新店朋友家喝酒，喝不到一瓶威士比
    ，喝到十點多開車上路要回家：」（九十一年七月五日本院調查時）、「：當時
    我從台北市○○○路○段公司倉庫上路要回家：我在倉庫上好貨，同事倒二杯威
    士比給我喝之後我就上路：（是否每次開車上路前都先喝威士比才出貨？）沒有
    ：（九十一年三月二十三日凌晨被攔下酒測超過標準後，為何於九十一年五月二
    日晚上開車前又喝酒後才上路？）公司有規定五點半之前不能喝酒，我是因為下
    班與同事小酌，不是喝酒之後才開車上路：」等語，尚難僅以其所犯係構成要件
    相同之罪即推認其於第一次服用酒類不能安全駕駛動力交通工具而駕駛之初，即
    預知其日後仍會酒後駕車，而具有反覆實施同一犯罪之概括犯意，且被告縱有偶
    爾飲酒之習慣，亦未必每於酒後駕車上路，從而被告上述兩次犯行既乏證據證明
    自始即在被告一個預定犯罪計劃以內反覆而為，本件審理論罪科刑之部分，即難
    認被告係基於概括之犯意為之，併辦部分非為起訴效力所及，本院自不得併辦審
    理，應退還檢察官依法另行偵查處理，併此敘明。
據上論斷，應依刑事訴訟法第二百九十九條第一項前段，刑法第一百八十五條之三、
第四十二條第二項，罰金罰鍰提高標準條例第二條，判決如主文。
本案經檢察官羅秀蓮到庭執行職務。
中      華      民      國    九十一    年      八      月      五      日
                                   臺灣桃園地方法院交通法庭
                                           法  官  林 婷 立
右正本證明與原本無異。
如不服本判決，應於判決送達後十日內向本院提出上訴狀( 應附繕本 )，上訴於臺灣
高等法院。
                                            書記官  陳 淑 芬
中      華      民      國    九十一     年      八      月    二十七   日
附錄論罪科刑依據之法條：
刑法第一百八十五條之三
服用毒品、麻醉藥品、酒類或其他相類之物，不能安全駕駛動力交通工具而駕駛者，
處一年以下有期徒刑、拘役或三萬元以下罰金。
